臺灣高雄地方法院刑事判決　　　　　　　96年度訴字第3026號
公　訴　人　臺灣高雄地方法院檢察署檢察官
被　　　告　丁○○
上列被告因搶奪等案件，經檢察官提起公訴（96年度偵字第
18971 號），本院改依簡式審判程序審理，判決如下：
    主  文
丁○○攜帶兇器竊盜，處有期徒刑陸月，扣案之水果刀、瑞士刀
各壹把沒收之；又攜帶兇器搶奪，處有期徒刑壹年。應執行有期
徒刑壹年肆月，扣案之水果刀、瑞士刀各壹把沒收之。
    事  實
一、丁○○於民國96年7 月1 日下午2 時20分許，行經高雄市○
    鎮區○○路500 號「遊戲阜網咖」前，見乙○○所有之車牌
    號碼PPL-392 號重型機車停放該處騎樓下，竟意圖為自己不
    法之所有，持客觀上足對人之生命、身體及安全構成威脅，
    具有危險性之水果刀、瑞士刀各1 把，撬開該機車之置物箱
    ，欲竊取車內財物。然撬開後，並未發現財物，遂以乙○○
    置於置物箱內之備份鑰匙啟動該機車而竊取之。得手後騎乘
    該機車，並將上開客觀上足對人之生命、身體及安全構成威
    脅，具有危險性之水果刀、瑞士刀各1 把置於隨身側背之背
    袋中。嗣於同日下午2 時55分許，行經高雄市苓雅區○○○
    路41號前，見丙○○騎乘車牌號碼ZID-958 號輕型機車行駛
    於前，將背包（內有現金新臺幣585 元、證件、行動電話1
    具）背在肩上，認有機可趁，遂意圖為自己不法之所有，加
    速自後掩至，徒手將該皮包扯下而搶走，再加速逃逸。然因
    該機車並無剎車，丁○○遂失控撞進高雄市○○區○○路21
    之2 號「淨光素食店」內，慌亂中將所搶得之皮包遺落在該
    處。嗣於同日下午3 時20分許，在高雄市○鎮區○○路500
    號「遊戲阜網咖」前，為警據報循線查獲，並扣得其所有之
    水果刀及瑞士刀各1 把。
二、案經高雄市政府警察局移請臺灣高雄地方法院檢察署檢察官
    偵查起訴。
    理  由
一、本案被告丁○○所犯係死刑、無期徒刑、最輕本刑為3 年以
    上有期徒刑以外之罪，其於準備程序就前揭被訴事實為有罪
    之陳述，經受命法官告知簡式審判程序之旨，並聽取其與公
    訴人之意見後，本院認無不得或不宜改依簡式審判程序進行
    之情事，依刑事訴訟法第273 條之1 第項、第284 條之1 規
    定，裁定本案由受命法官獨任進行簡式審判程序，合先敘明
    。
二、上揭事實，業據被告於警詢、偵訊及本院審理時供認不諱，
    核與證人乙○○、丙○○、阮素鈴於警詢時證述之情節相符
    ，復有相片14張、贓物認領保管收據、贓物認領保管單各1
    紙在卷可資佐證，復扣有水果刀及瑞士刀各1 把可參，足徵
    被告任意性之自白與事實相符，應堪採信。本案事證已臻明
    確，被告犯行，堪以認定，應依法論科。
三、刑法第321 條第1 項第3 款所謂之「兇器」，其種類並無限
    制，凡客觀上足對人之生命、身體、安全構成威脅，具有危
    險性之兇器均屬之，且祇須行竊、行搶時攜帶此種具有危險
    性之兇器為已足，並不以攜帶之初有行兇之意圖為必要。本
    案被告攜帶之水果刀及瑞士刀各1 把，質地堅硬，客觀上為
    足以危害人之生命、身體及安全之器械，顯為具有危險性之
    兇器無訛。是核被告所為，係犯刑法第321 條第1 項第3 款
    之攜帶兇器竊盜罪及同法第326 條第1 項之攜帶兇器搶奪罪
    。再按如數行為於同時同地或密切接近之時地實施，侵害同
    一之法益，各行為之獨立性極為薄弱，依一般社會健全觀念
    ，在時間差距上，難以強行分開，在刑法評價上，以視為數
    個舉動之接續施行，合為包括之一行為予以評價，較為合理
    ，則屬接續犯，而為包括之一罪（最高法院86年臺上字第32
    95號判例意旨參照）。查被告先撬開被害人乙○○機車置物
    箱欲竊取車內財物，見車內並無財物，隨即竊取上開機車等
    情，已如前述，是以被告先後2 次行竊之時間、地點均屬密
    切接近，客觀上足認係單一行為之多次舉動，其主觀上亦應
    屬基於單一犯意所為之接續舉動，接續侵害同一法益，應包
    括於一行為予以評價，為接續犯。另被告所犯加重竊盜罪及
    加重搶奪罪，犯意各別，行為互殊，應予分論併罰。爰審酌
    被告正值輕壯，不知以己力賺取金錢，竟以上開方法非法竊
    取並奪取他人財物，造成被害人財產損害及身心恐懼，本不
    宜寬恕；然念其年輕識淺，思慮不周，然犯後坦承犯行，態
    度尚可；又所得之財物業經被害人取回，暨其犯罪之手段、
    方法、動機等一切情狀，分別量處如主文所示之刑，並定其
    應執行刑，以資儆懲。扣案之水果刀及瑞士刀各1 把，為被
    告所有用以行竊所用之物，爰依刑法第38條第1 項第2 款規
    定沒收之。
據上論斷，應依刑事訴訟法第273 條之1 第1 項、第284 條之1
、第299 條第1 項前段，刑法第321 條第1 項第3 款、第326 條
第1 項、第38條第1 項第2 款、第51條第5 款，判決如主文。
本案經檢察官甲○○到庭執行職務。
中　　華　　民　　國　　96　　年　　8 　　月　　27　　日
                  刑事第九庭    法　官  謝梨敏
以上正本證明與原本無異。
如不服本判決，應於判決送達後10日內，向本院提出上訴狀。
                                書記官  林志衡
中　　華　　民　　國　　96　　年　　8 　　月　　27　　日
附錄：本案論罪科刑法條全文
中華民國刑法第321條
犯竊盜罪而有左列情形之一者，處6 月以上、5 年以下有期徒刑
：
一　於夜間侵入住宅或有人居住之建築物、船艦或隱匿其內而
    犯之者。
二　毀越門扇、牆垣或其他安全設備而犯之者。
三　攜帶兇器而犯之者。
四　結夥三人以上而犯之者。
五　乘火災、水災或其他災害之際而犯之者。
六　在車站或埠頭而犯之者。
前項之未遂犯罰之。
中華民國刑法第326條
犯前條第1 項之罪，而有第321 條第1 項各款情形之一者，處
 1 年以上 7 年以下有期徒刑。
前項之未遂犯罰之。
